臺灣高雄地方法院民事判決
111年度雄小字第2341號
原      告  何欽文  

被      告  陳聖倫  

上列當事人間返還價金等事件，本院於民國111年11月16日言詞
辯論終結，判決如下：
    主  文
被告應給付原告新臺幣壹萬玖仟元，及自民國一一一年八月十八
日起至清償日止，按週年利率百分之五計算之利息。
訴訟費用新臺幣壹仟元由被告負擔。
本判決得假執行。被告如以新臺幣壹萬玖仟元為原告供擔保，得
免假執行。　　
    事實及理由
一、原告主張：原告在拍賣網站上向被告購買機車1臺（下稱系
    爭機車），事前詢問被告該機車有無何處待修、引擎散熱系
    統是否正常，被告回覆：車況正常。原告遂以新臺幣（下同
    ）19,000元向被告購買該車，並於110年6月4日至高雄取車
    ，然該車卻因散熱系統故障，導致溫度過高無法啟動，經聯
    絡被告均不回應，故以起訴狀繕本之送達為解除契約之意思
    表示，並請求返還價金。並聲明：被告應給付原告19,000元
    及自起訴狀繕本送達翌日起至清償日止，按週年利率5%計算
    之利息。
二、被告抗辯：今年6月4日帶原告到龍德路修車廠看系爭機車，
    當時車子無法發動，伊跟機車行的老闆都勸原告不要買，但
    是原告還是說修修看，後來就同意修車費用伊出，後來修到
    10點多車可以發動原告就騎走，但是在原告騎走之前伊跟修
    車行老闆都有跟原告說不保證可以騎到臺中，最好用貨運把
    車子運到臺中，到臺中再找修車行修，賣車的時候，伊有跟
    原告說車子待修，引擎有問題，原告也知道他買的車子引擎
    有問題等語。並聲明：原告之訴駁回。
三、本院得心證之理由：原告主張系爭機車有引擎、散熱系統之
    瑕疵，遂解除系爭買賣契約請求被告返還價金19,000元等語
    ，惟為被告否認，並以前揭情詞置辯，是本件爭點厥為：被
    告交付系爭機車時，是否已有原告所指之瑕疵？原告解除系
    爭機車之買賣契約是否合法？茲析述如下：
  ㈠按物之出賣人對於買受人，應擔保其物依民法第373條之規定
    危險移轉於買受人時無滅失或減少其價值之瑕疵，亦無滅失
    或減少其通常效用或契約預定效用之瑕疵。但減少之程度，
    無關重要者，不得視為瑕疵，民法第354條第1項定有明文。
    又所謂物之瑕疵係指存在於物之缺點而言。凡依通常交易觀
    念，或依當事人之決定，認為物應具備之價值、效用或品質
    而不具備者，即為物有瑕疵，且不以物質上應具備者為限（
    最高法院著有73年台上字第1173號判例參照）。經查，證人
    張志奮於本院審理時結證稱：「車不能發動，化油器阻塞我
    有修好，還有更換電瓶，修理費用總共3,000元，原告拿了1
    9,000元買賣價金給我，他們是用這個價錢買車，被告後來
    拿錢的時候是拿16,000 元，3,000元是我的維修費用。車子
    是賣方運送到我那邊。我是講說車子在我這裡修時間很久比
    較麻煩，叫他去臺中修理，原告跟我說他從臺中下來，所以
    請我修好他可以騎回去臺中，修很久修到晚上，我不可能跟
    他說不保證可以騎車到臺中。原告打電話跟我說車騎到三多
    路又沒有辦法發動，原告跟我說水箱沒有水，所以我請人把
    車子載到停車場，我也沒有再去修理，因為這台車太舊了沒
    有零件，而且維修費用也很高，現在這台車就寄放在停車場
    到現在，我認為這台車沒有修理的價值。車子確實不能騎，
    因為原告當時可能以為車子只有1個毛病，但是車子有3個毛
    病，修1個毛病，車還是不能發動」等語（本院卷第62-63頁
    ），足見系爭機車確於交付之時即有原告所指無法達到通常
    功效之瑕疵存在。又觀之原告提出兩造對話記錄，原告確實
    於購車前向被告詢問：「請問這台車有待修處嗎？引擎、散
    熱系統等等是否正常？」，而被告回答：「車況正常。」，
    顯然被告已向原告保證系爭機車可正常使用，則被告抗辯原
    告購買時就知悉系爭機車待修云云，要無足取。
  ㈡次按買賣因物有瑕疵，而出賣人依民法第354條至第358條之
    規定，應負擔保之責者，買受人所得主張之法律效果，為請
    求減少價金，在非顯失公平之情形，得解除契約，民法第35
    9條亦有明文。而所謂依情形解除契約，顯失公平，係謂瑕
    疵對於買受人所生之損害，與解除對於出賣人所生之損害，
    有失平衡而言。被告給付之系爭機車既有前述之瑕疵，被告
    自應負物之瑕疵擔保責任。又機車是現代普遍使用之交通工
    具，能否正常且安全使用自為購買之人所重視，本件系爭機
    車之損壞，維修成本高、零件取得不易，業經證人張志奮前
    開證述明確，則系爭機車既有結構上之問題，瑕疵尚難謂非
    重大。且原告收受系爭機車當日即生毀損之情，顯影響其對
    該產品品質之信賴及購買之意願，是本院審酌上情，認無解
    除契約顯失公平之情事，又原告於收受系爭機車之日即通知
    被告系爭機車有毀損狀況，則原告既已履行檢查通知之義務
    ，其依民法第359 條規定對被告解除系爭機車之買賣契約，
    於法自無不合。
  ㈢再按，契約解除時，當事人雙方回復原狀之義務，除法律另有規定或契約另有訂定外，由他方所受領之給付物，應返還之，民法第259 條第1 款定有明文。本件兩造間系爭機車之買賣契約既經原告合法解除，已如上述，兩造當各負回復原狀之義務，本件原告請求被告返還買賣價金應有理由。
四、綜上所述，原告基於兩造間之買賣契約解除權，請求被告應
    給付19,000元，及自起訴狀繕本送達之翌日即111年8月18日
    （本院卷第33頁）起至清償日止，按週年利率百分之5計算
    之利息。為有理由，應予准許。
五、本件事證已臻明確，兩造其餘攻擊及防禦方法，經核與本判
    決結果不生影響，爰不一一論述，附此敘明。
六、本判決原告勝訴部分，係適用小額程序所為被告部分敗訴之
    判決，依民事訴訟法第436條之20 規定，應依職權宣告假執
    行。本院併依職權酌定相當擔保金額為被告得免假執行之宣
    告。
七、訴訟費用負擔之依據：民事訴訟法第78條。
中　　華　　民　　國　　111 　年　　12　　月　　14　　日
                  高雄簡易庭  法　　官  鄧怡君
以上正本係照原本作成。
民事訴訟法第436 條之24第2 項：對於本判決之上訴，非以違背
法令為理由，不得為之。
如對本判決上訴，須於判決送達後20日內向本院提出上訴狀，並
須表明原判決所違背之法令及其具體內容與依訴訟資料可認為原
判決有違背法令之具體事實之上訴理由（均須按他造當事人之人
數附繕本）。
中　　華　　民　　國　　111 　年　　12　　月　　14　　日
                                書記官  吳語杰